FELIPE SAMUEL

Data Analyst



CONTATOS

felipesamuel844@gmail.com +55 (32) 99978-4334

São João del rei - MG

linkedin.com/in/felipesamuel-01z

COMPETÊNCIAS

- Linguagens: Python, C#, C, R.
- Análise de Dados: Estatística, Power Bl, MySQL.
- Desenvolvimento de Jogos: Unity, Unreal, Blender.
- Metodologias Ágeis: Scrum, Kanban.
- Ferramentas: Pacote Office

CERTIFICADOS

- Acelerador de Carreira com Power BI 14/03/2024 www.empowerdata.co m.br/
- Aprenda unity 2d e 3d e programação em csharp UDEMY 05/06/2023 www.udemy.com
- C# completo programação orientada a objetos + projetos UDEMY 05/06/2023 www.udemy.com
- Desenvolvimento de jogos 3d com unity 2017 + 2018 UDEMY 05/06/2023 www.udemy.com
- Semana Acadêmica do Curso de Ciência da Computação - SECOMP 2022 - Minicurso ede Apache Spark

SOBRE MIM

Cientista da Computação com sólida experiência em Análise de Dados, Gestão de Projetos e Metodologias Ativas e Ágeis. Minha trajetória foi construída com base em uma paixão por resolver problemas complexos e transformar dados em insights valiosos.

Entre minhas maiores realizações, destaco a liderança em projetos que integraram tecnologia e ciência de dados, como o desenvolvimento de simuladores de treinamento voltados para capacitação em saúde. Além disso, minha experiência como monitor de Estatística aprofundou meu domínio técnico e minha capacidade de transmitir conhecimentos de forma clara e eficaz.

O que me diferencia é minha escuta ativa, excelente comunicação, facilidade em trabalhar em equipe e sólida base em estatística. Essas competências, aliadas à experiência prática, me permitem atuar de forma colaborativa e focada em resultados.

EXPERIÊNCIA PROFISSIONAL

SiteInsight Web&Data

Team Lider & Data Analyst

- > Captação de Clientes;
- Gestão de Equipe;
- > Desenvolvimento de Análise de Dados;

FAPEMIG

2021 - 2022

2024 - O momento

- Developer
- Liderança de equipe e gestão de projetos.
- Coleta de requisitos e desenvolvimento de soluções tecnológicas.
- Atuação como programador e implementador de sistemas.
- Publicação de artigos científicos resultantes do projeto;
- Introdução bem-sucedida do software no curso de enfermagem, contribuindo para a formação prática de alunos

PROEN

2017- 2019

Statistics Monitor

- > Suporte Educacional;
- > Transmissão de Conhecimento;

LÍNGUAS

- English Intermediário
- Português Fluente

PAIVA & PAIVA COMBUSTIVEL SAOJOANENSE LTDA

Administrative Assistant

- > Organização de Documentos;
- Apoio à Gestão;
- >Atendimento ao Cliente;
- >Emissão de Notas Fiscais;

FORMAÇÃO ACADÊMICA

MBA Governança Corporativa, Digital e de Dados - Lato Sensu

Gran Faculdade

2024 - O momento

Bachelado em Ciência da Computação

UFSJ - Universidade Federal de São João del Rei

2016 - 2023

Técnico em Mecânica Industrial

SENAI - Serviço Nacional de Aprendizagem Industrial 2011 - 2013